fi: Liittimen muotoilu: Suljettu; Avoin pää; Neppari; Muu
zh-TW: 連接器設計: 封閉式; 開口端; 箱扣; 其他
de: Design des Steckers: Geschlossenes Ende; Offenes Ende; Druckknopf; Sonstiges
pt-PT: Design de conector: Extremidade fechada; Extremidade aberta; Encaixe; Outro
nb: Koblingsdesign: Lukket ende; Åpen ende; Trykk; Annet
da: Konnektordesign: Lukket ende; Åben ende; Knap; Andet
pt-BR: Formato do conector: Ponta fechada; Extremidade aberta; Engate; Outro
el: Σχεδιασμός συνδετήρα: Κλειστών άκρων; Ανοιχτών άκρων; Σούστα; Άλλο
it: Design del connettore: Estremità chiusa; Terminale aperto; Snap; Altro
tr: Konektör tasarımı: Kapalı uç; Açık uç; Kopça; Diğer
sl-SI: Zasnova spojke: Zaprt; Odprt; Pritrjevanje s klikom; Drugo
fr: Conception du connecteur: Extrémité fermée; Extrémité ouverte; Instantané; Autre
hu: Csatlakozó kialakítása: Zárt végű; Nyitott végű; Gyorscsatlakozó; Egyéb
hr-HR: Dizajn spojnice: Zatvorena; Otvorena; Drukeri; Ostalo
bg-BG: Дизайн на конектора: Затворен край; Отворен край; Щракване; Други
ja: コネクタの種類: クローズドエンド; オープンエンド; スナップ; その他
pl: Projekt złącza: Zamknięte; Otwarty koniec; Zatrzask; Inne
ro-RO: Design conector: Capăt închis; Capăt deschis; Capsă; Altele
th: การออกแบบตัวเชื่อมต่อ: ปลายปิด; ปลายเปิด; แบบแป๊ก; อื่นๆ
nl: Ontwerp connector: Gesloten einde; Open einde; Schuif; Andere
ru: Конструкция соединителя: Закрытый конец; Открытый конец; Защелка; Другое
lt-LT: Jungties dizainas: Uždaru galu; Atviru galu; Užspaudžiama; Kita
zh-CN: 连接器设计: 封闭式; 开放式; 急钮; 其他
cs: Konstrukce konektoru: Uzavřený konec; Otevřený konec; Patentka; Jiné
ko: 커넥터 디자인: 클로즈드 엔드; 오픈 엔드; 스냅; 기타
es: Diseño de conector: Extremo cerrado; Extremo abierto; Broche; Otros
sv: Kontaktutförande: Stängd; Öppen ände; Knäppa; Övrigt
en: Connector design: Closed end; Open end; Snap; Other
sk-SK: Dizajn konektora: Uzavretý koniec; Otvorený koniec; Patentka; Iné
vi: Thiết kế đầu nối: Đóng; Mở; Khuy cài; Khác